臺灣臺南地方法院刑事判決
111年度訴字第430號
公  訴  人  臺灣臺南地方檢察署檢察官
被      告  鍾佳儒


選任辯護人  熊家興律師
            李國禎律師
上列被告因違反槍砲彈藥刀械管制條例案件，經檢察官提起公訴
(111年度偵字3169號)，本院判決如下：
    主  文
乙○○犯非法寄藏非制式手槍罪，處有期徒刑伍年陸月，併科罰金
新臺幣拾萬元，罰金如易服勞役，以新臺幣壹仟元折算壹日。
扣案如附表所示之物，均沒收。
    事  實
一、乙○○明知具有殺傷力之非制式手槍、子彈，為槍砲彈藥刀械
    管制條例所定之管制物品，非經主管機關許可，不得無故持
    有，竟基於寄藏可發射子彈具有殺傷力非制式槍枝及具殺傷
    力子彈之犯意，於民國110年12月間某日，在其位於臺南市○
    ○區○○路000巷00號住處，受真實姓名年籍不詳，綽號「阿賢
    」之人所託，代為保管如附表所示具有殺傷力之非制式手槍
    2支（共含彈匣3個）、制式子彈17顆及非制式子彈10顆，並
    將之藏放於車牌號碼000-000號普通重型機車置物箱內而加
    以藏放。嗣警於110年12月28日前往乙○○住處，經其同意後
    進行搜索其所使用之上開機車，並在上開機車置物箱內扣得
    上開之非制式手槍、子彈。
二、案經臺灣臺南地方檢察署檢察官指揮臺南市政府警察局少年
    警察隊報告臺灣臺南地方檢察署檢察官偵查起訴。
    理  由
一、本判決以下所引用之具傳聞性質之證據，檢察官、被告及其
    選任辯護人於本院準備程序中均同意具有證據能力，復於本
    案言詞辯論終結前，亦未爭執其證據能力，本院審酌前開證
    據之作成或取得之狀況，並無非法或不當取證之情事，且經
    本院於審判期日就上開證據依法進行調查、辯論，依刑事訴
    訟法第159條之5規定，認均具有證據能力。
二、上揭事實，業據被告於警詢（警卷第3-4頁、第5-22頁）、
    偵訊（偵卷第23-29頁、第37-47頁）及本院準備程序及審理
    時均坦承不諱，並有台南市政府警察局少年警察隊搜索扣押
    筆錄、扣押物品目錄表、被告自願受搜索同意書（警卷第57
    -63頁）、搜索現場暨扣案物照片10張（警卷第84-87頁）可
    證。而扣案手槍2枝及子彈28顆經送請內政部警政署刑事警
    察局鑑定後，其鑑定結果：送鑑手槍（含彈匣2個）1枝（槍
    枝管制編號0000000000），認係非制式手槍，由仿手槍外型
    製造之槍枝，組裝已貫通之金屬槍管而成，擊發功能正常，
    可供擊發適用子彈使用，認具殺傷力；送鑑手槍（含彈匣1
    個）1枝（槍枝管制編號0000000000），認係非制式手槍，
    由仿GLOCK廠45型手槍外型製造之槍枝，組裝已貫通之金屬
    槍管而成，擊發功能正常，可供擊發適用子彈使用，認具殺
    傷力；送鑑子彈10顆，認均係非制式子彈，由金屬彈殼組合
    直徑9.0mm金屬彈頭而成，採樣3顆試射，均可擊發，認具殺
    傷力；送鑑子彈18顆，研判均係口徑5.56mm（0.223吋）制
    式子彈，採樣6顆試射，5顆，均可擊發，認具殺傷力；1顆
    ，無法擊發，認不具殺傷力，有內政部警政署刑事警察局11
    1年4月8日刑鑑字第1110006946號鑑定書1份（偵卷第51-55
    、61-65頁）在卷可稽，足認被告於警詢、偵查及本院準備
    程序與審理中之自白與事實相符，堪以採信。從而，本件事
    證明確，被告前開犯行堪以認定，應依法論科。
三、論罪科刑：
  ㈠核被告所為，係違反槍砲彈藥刀械管制條例第7條第4項之未
    經許可寄藏可發射子彈具殺傷力之非制式手槍罪與同法第12
    條第4項之未經許可寄藏子彈罪。被告以一持有之行為，同
    時觸犯未經許可寄藏可發射子彈具殺傷力之非制式手槍罪及
    未經許可寄藏子彈罪，為想像競合犯，應依刑法第55條之規
    定，從一較重之未經許可寄藏可發射子彈具殺傷力之非制式
    手槍罪處斷。
  ㈡被告辯護人主張，被告於本件警察前往系爭車輛搜索之前，
    就已經向員警表示機車中有藏放槍彈，此部分應構成自首。
    惟查，經本院向台南市政府警察局少年警察隊函查結果：本
    案在調查蒐證期間，在被告住處有蒐證到，被告及同夥在該
    處從事販賣毒品情形，並蒐證到半夜有人在門口把玩槍枝的
    情形，故本案係以毒品及槍砲等案由，報請臺灣臺南地方檢
    察署思股李檢察官政賢指揮偵辦，執行搜索被告等人主要目
    的是為查扣毒品、槍枝等相關證物。詢問當時本隊在場執行
    搜索人員，在000-000重機車被搜索前，被告並未向在場員
    警自白機車中有槍彈的情形，此有臺南市政府警察局少年警
    察隊111年5月31日南市警少偵字第1110316414號函在卷(見
    本院卷第73頁)可佐。由此可見，本案一開始向法院聲請搜
    索票對被告進行搜索時，目的就在搜索毒品與槍砲等相關證
    物，換言之，在執行搜索之前，警察即已懷疑被告有販毒及
    持有槍彈之犯行。況且，依據台南市政府警察局少年警察隊
    的回函，被告並未在執行搜索的員警對000-000重機車進行
    搜索之前，向員警坦承機車中藏有槍彈，亦即被告並無自首
    之情形，自無刑法第62條規定減輕其刑之適用，併此敘明。
  ㈢爰審酌知悉未經許可不得持有或受寄藏槍枝及子彈，卻仍在
    綽號「阿賢」之友人請託下，受寄藏代為保管如附表所示之
    槍枝及子彈，且受寄藏之非制式手槍有2枝，對社會治安具
    有一定之危害，惟念被告受寄藏槍彈之時間不長，寄藏期間
    未曾將該槍、彈取出，持槍恃強凌弱，以及被告對於非法受
    寄藏槍、彈部分始終坦承犯罪，態度尚稱良好，兼衡被告自
    陳國中畢業之教育程度，目前從事風管，每月收入約28000 
    元左右，獨居，家中沒有人需要扶養等一切情狀，量處如主
    文所示之刑，並就併科罰金部分諭知易服勞役之折算標準。
  ㈣扣案如附表編號1、2所示之非制式手槍2支（共含彈匣3個，
    槍枝管制編號0000000000、0000000000）及如附表編號3、4
    所示之非制式手槍子彈7顆、制式步槍子彈12顆，係槍砲彈
    藥刀械管制條例第4條第1項第1款、2款所稱之槍砲及彈藥，
    依同條例第5條之規定，非經中央主管機關許可不得製造、
    販賣、運輸、轉讓、 出租、出借、持有、寄藏及陳列，均
    係違禁物，應依刑法第38條第1項規定宣告沒收；至於扣案
    後經試射鑑定具殺傷力之非制式手槍子彈3顆以及制式步槍
    子彈5顆，原雖亦屬違禁物，然於試射鑑定時即已擊發，不
    具子彈之完整結構，失去其效能，堪認現已不具殺傷力以及
    經試射鑑定不具殺傷力之制式步槍子彈1顆，均非屬違禁物
    ，爰不予宣告沒收，併此敘明。
據上論斷，應依刑事訴訟法第299條第1項前段，槍砲彈藥刀械管
制條例第7條第4項、第12條第4項，刑法第11條前段、第55條、
第42條第1項、第3項前段、第38條第1項，判決如主文。
本案經檢察官李政賢提起公訴，檢察官甲○○到庭執行職務。
中　　華　　民　　國　 111　　年　　7　　月　　12　　日
                    刑事第七庭  審判長法　官　高如宜

                                      法  官  陳鈺雯

                                      法  官  鄭銘仁
以上正本證明與原本無異。
如不服本判決應於收受本判後20日內向本院提出上訴書狀，並應
敘述具體理由。其未敘述上訴理由者，應於上訴期間屆滿後20日
內向本院補提理由書狀（均須按他造當事人之人數附繕本）「切
勿逕送上級法院」。
                                     書記官　陳姝妤
中　　華　　民　　國　　111 　年　　7 　　月　　13　　日
附錄本案論罪科刑法條：
槍砲彈藥刀械管制條例第7條
未經許可，製造、販賣或運輸制式或非制式火砲、肩射武器、機
關槍、衝鋒槍、卡柄槍、自動步槍、普通步槍、馬槍、手槍或各
類砲彈、炸彈、爆裂物者，處無期徒刑或7年以上有期徒刑，併
科新臺幣3千萬元以下罰金。
未經許可，轉讓、出租或出借前項所列槍砲、彈藥者，處無期徒
刑或5年以上有期徒刑，併科新臺幣1千萬元以下罰金。
意圖供自己或他人犯罪之用，而犯前二項之罪者，處死刑或無期
徒刑；處徒刑者，併科新臺幣5千萬元以下罰金。
未經許可，持有、寄藏或意圖販賣而陳列第1項所列槍砲、彈藥
者，處5年以上有期徒刑，併科新臺幣1千萬元以下罰金。
意圖供自己或他人犯罪之用，以強盜、搶奪、竊盜或其他非法方
法，持有依法執行公務之人所持有之第1項所列槍砲、彈藥者，
得加重其刑至二分之一。
第1項至第3項之未遂犯罰之。

槍砲彈藥刀械管制條例第12條
未經許可，製造、販賣或運輸子彈者，處1年以上7年以下有期徒
刑，併科新台幣500萬元以下罰金。
未經許可，轉讓、出租或出借子彈者，處6月以上5年以下有期徒
刑，併科新台幣300萬元以下罰金。
意圖供自己或他人犯罪之用，而犯前二項之罪者，處3年以上10
年以下有期徒刑，併科新台幣700萬元以下罰金。
未經許可，持有、寄藏或意圖販賣而陳列子彈者，處5年以下有
期徒刑，併科新台幣300萬元以下罰金。
第1項至第3項之未遂犯罰之。

附表：
編號 名稱及數量  備註 1 非制式手槍1支（含彈匣2個，槍枝管制編號：0000000000） 由仿手槍外型製造之槍枝，組裝已貫通之金屬槍管而成，擊發功能正常，可供擊發適用子彈使用，認具殺傷力。 2 非制式手槍1支（含彈匣1個，槍枝管制編號：0000000000） 由仿GLOCK廠45型手槍外型製造之槍枝，組裝已貫通之金屬槍管而成，擊發功能正常，可供擊發適用子彈使用，認具殺傷力。 3 金屬彈殼組合直徑約9.0mm金屬彈頭非制式手槍子彈7顆 扣案10顆，經採樣3顆試射，均可擊發，認具殺傷力。 4 口徑5.56mm(0.223吋)制式步槍子彈12顆 扣案18顆，經採樣6顆試射，其中5顆可擊發，認具殺傷力；1顆無法擊發，認不具殺傷力。